【裁判字號】    90,台上,2970
【裁判日期】    900516
【裁判案由】    業務過失致人於死
【裁判全文】
最高法院刑事判決                                九十年度台上字第二九七○號
    上  訴  人  甲○○
右上訴人因業務過失致人於死案件，不服台灣高等法院中華民國八十八年三月二十日
第二審判決（八十八年度交上訴字第二一號，起訴案號：台灣台北地方法院檢察署八
十七年度偵字第一一六○三號），提起上訴，本院判決如左：
    主  文
上訴駁回。
    理  由
按刑事訴訟法第三百七十七條規定，上訴於第三審法院，非以判決違背法令為理由，
不得為之。是提起第三審上訴，應以原判決違背法令為理由，係屬法定要件。如果上
訴理由狀並未依據卷內訴訟資料，具體指摘原判決不適用何種法則或如何適用不當，
或所指摘原判決違法情事，顯與法律規定得為第三審上訴理由之違法情形，不相適合
時，均應認其上訴為違背法律上之程式，予以駁回。本件上訴人甲○○上訴意旨略稱
：肇事時小貨車係由死者郭慶瑤駕駛，上訴人擔任搬運工，為了保險費之請領，上訴
人才代為頂罪，又依原判決所記載之載重，小貨車並未超載，上訴人應無過失，縱有
超載，亦係受僱主之指示，責任不在上訴人，且上訴人已為民事賠償，現仍在原糧行
工作，請給予生機等語。
惟查原判決認定上訴人因業務上之過失致人於死之事實，已明係依憑上訴人之自白
及其雇主廖泰山之供述，附卷之道路交通事故調查報告表、現場圖、現場照片、相驗
屍體證明書、驗斷書及勘驗筆錄等資料，為其所憑之證據。卷查上訴人於警訊中原指
肇事之小貨車係由死者郭慶瑤駕駛，嗣經交通大隊發現有問題，上訴人才於偵審中改
口承認其為肇事司機，並謂警訊時係因心慌意識不清，才說是由死者開車，有上訴人
及告訴人李賜美（郭慶瑤之妻）之供述可按（見八十七年五月二十一日偵查筆錄）。
上訴意旨復執此為單純事實之爭辯，顯非合法之上訴理由。又「總重」係指車重與載
重之全部重量而言，道路交通安全規則第二條第一項第十八款定有明文。原判決謂小
貨車裝載糧米一百十六包，每包三十公斤，共三‧四八公噸，顯已超過該貨車核定之
總重量三‧五公噸云云，自無不合。又上訴人辯稱爆胎屬不可抗力，其受雇主之指示
，並無過失等語，委無可採，原判決理由已詳加指駁，上訴意旨仍執陳詞，任意爭辯
，並未依據卷內資料具體指摘原判決如何違法，亦非適法之上訴理由。其上訴違背法
律上之程式，應予駁回。
據上論結，應依刑事訴訟法第三百九十五條前段，判決如主文。
中      華      民      國     九十     年      五      月     十六     日
                              最高法院刑事第八庭
                                  審判長法官  張  信  雄
                                        法官  賴  忠  星
                                        法官  張  清  埤
                                        法官  張  淳  淙
                                        法官  林  永  茂
      右正本證明與原本無異
                                              書  記  官
中      華      民      國     九十     年      五      月    二十二    日


司法院資訊處製作；財團法人民間司法改革基金會備份。
